【裁判字號】    98,訴,1788
【裁判日期】    990511
【裁判案由】    違反毒品危害防制條例
【裁判全文】
臺灣臺南地方法院刑事判決              98年度訴字第1650號
公  訴  人  臺灣臺南地方法院檢察署檢察官
被      告  乙○○
選任辯護人  林士龍律師、彭大勇律師
上列被告因違反毒品危害防制條例案件，經檢察官提起公訴（
98年度偵字第10425號、98年度毒偵字第1541號），及追加起訴
（98年度偵字第13219號、15892號、15541號），本院合併審理
，判決如下：
    主  文
乙○○犯如附表壹所示之販賣第一級毒品貳拾玖罪、如附表貳所
示之販賣第二級毒品拾柒罪及如附表參所示之共同販賣第一級毒
品貳罪，各處如附表壹、貳、參所示之刑（含從刑沒收部分）；
又販賣第一級毒品，累犯，處有期徒刑捌年貳月，扣案如附表肆
編號１至３所示之毒品均沒收銷燬之；又販賣第二級毒品，累犯
，處有期徒刑參年貳月，扣案如附表肆編號４至８所示之毒品均
沒收銷燬之；又轉讓第一級毒品，累犯，處有期徒刑捌月；應執
行有期徒刑拾參年，扣案如附表肆編號１至８所示之毒品均沒收
銷燬之，未扣案之販賣第一級毒品及第二級毒品所得共計新臺幣
伍拾壹萬陸仟伍佰元沒收之（其中新臺幣拾萬陸仟元，以其與謝
長志之財產連帶抵償之），如全部或一部不能沒收時，以其財產
抵償之（其中新臺幣拾萬陸仟元，以其與謝長志之財產連帶抵償
之），扣案ANYCALL牌手機貳支（序號：0000000000000000號、
000 000000000000號、內分別附之門號0000000000、0000000000
ＳＩＭ卡貳張）及電子秤貳台、分裝袋壹批均沒收之。
    事  實
一、乙○○曾於民國92年間違反槍砲彈藥刀械管制條例，經法院
    判處有期徒刑1年2月確定，另因於94年間分別因違反毒品危
    害防制條例案件，經法院分別判處有期徒刑10月、1年4月確
    定，經定應執行刑2年1月後，上開數罪接續執行，於96年2
    月5日縮短刑期假釋出監付保護管束，並於97年3月8日保護
    管束期滿視為執行完畢。
二、乙○○明知海洛因、甲基安非他命依其成癮性、濫用性及對
    社會危害性之程度，業經列為毒品危害防制條例第2條第2項
    第1、2款所定之第一、二級毒品，依法不得非法持有或販賣
    ，竟仍基於販賣第一、二級毒品海洛因、甲基安非他命牟利
    之犯意，分別以內裝門號以0000000000、0000000000、0000
    000000、0000000000、0000000000、0000000000、00000000
    00、0000000000、0000000000等行動電話為聯絡工具，各如
    於附表壹、貳所示時間、地點，分別販售第一級毒品海洛因
    、第二級毒品安非他命予陳筠、羅蜜爾、謝淑惠、胡志誠
    及陳鐙儩等人（各次販賣詳情均如附表壹、貳所示）。另與
    謝長志共同基於販賣第一級毒品之犯意聯絡，以0000000000
    行動電話為聯絡工具各如於附表參所示時間、地點，分別販
    售第一級毒品海洛因予王慶宗、洪宗杉（各次販賣詳情均如
    附表參所示）。
三、乙○○亦明知海洛因係屬毒品危害防制條例所規定之第一級
    毒品；甲基安非他命、大麻（起訴書所載搖頭丸部分，經檢
    察官當庭更正為K他命）均屬毒品危害防制條例所規定之第
    二級毒品；K他命（愷他命）、FM2（氟硝西泮）、一粒眠（
    硝甲西泮）均屬毒品危害防制條例所規定之第三級毒品（一
    粒眠部分起訴書誤載係屬毒品危害防制條例所規定之第四級
    毒品），依法不得非法持有或販賣，竟仍基於販賣第一、二
    、三級毒品牟利之犯意，先(一)於98年年初，自姓名年籍不詳
    成年之「小白」，以約新臺幣（下同）7、8萬元之代價，販
    入大麻（合計淨重26.51公克）、K他命（起訴書所載搖頭丸
    部分，經檢察官當庭更正為K他命86顆）、K他命（合計淨重
    45.232公克）、FM2（6顆）、一粒眠（150顆）等物擬伺機
    兜售。(二)另因先前購入之海洛因、甲基安非他命均已於98年
    7月12日販售完畢，故於當日晚間，再向姓名年籍不詳成年
    之「小白」，以25萬元之價金購入海洛因（合計淨重63.701
    公克）、安非他命（合計淨重99.27公克）擬伺機兜售。
四、乙○○亦知海洛因，縱無營利意圖，依法亦不得以原價、低
    於原價或無償轉讓予他人，竟因陳秉玄之要求，即基於轉讓
    海洛因之犯意，於98年5月4日19時許，在臺南縣永康市○○
    ○路寶貝熊超商前，將微量第一級毒品海洛因供陳秉玄施用
    ，以此方式轉讓第一級毒品海洛因予陳秉玄1次。
五、嗣於98年7月13日21時50分許，在臺南市○○區○○路162號
    「新光三越百貨公司」地下室5樓停車場，為警盤查，當場
    在乙○○所攜背包內查獲海洛因2.1公克、甲基安非他命7公
    克、大麻0.8公克、K他命6顆（起訴書所載搖頭丸部分，經
    檢察官當庭更正為K他命）、一粒眠1顆，另在其所駕駛之車
    號3811-WM號自小客車內查獲海洛因29公克、甲基安非他命
    45.8 公克、K他命50顆（起訴書所載搖頭丸部分，經檢察官
    當庭更正為K他命），並經其在場之同居女友林慧娟同意，
    帶同員警前往2人位在臺南縣官田鄉○○村○○街29號之12
    （307 號房間）租屋處搜索，查獲海洛因22.1公克、14.1公
    克（起訴書誤載為白糖粉）、甲基安非他命60公克、大麻
    45.1 公克、K他命48.8公克、K他命30顆（起訴書所載搖頭
    丸部分，經檢察官當庭更正為K他命）、FM2劑6顆、一粒眠
    149顆等毒品（以上均為扣押物品目錄清冊所載之重量）。
六、案經臺南縣警察局新化分局報請臺灣臺南地方法院檢察署檢
    察官偵查起訴，及追加起訴。
    理  由
壹、關於證據能力之認定：
一、本件以下所引用具傳聞證據性質之供述證據，除證人陳筠
    、羅蜜爾、謝淑惠、胡志誠、陳鐙儩、陳秉玄、謝長志、王
    慶宗、洪宗杉於偵查中向檢察官所為之陳述，業經具結且無
    顯不可信之情形存在，依刑事訴訟法第159條之1第2項規定
    ，具備證據能力外；其餘之供述證據，因檢察官、被告及其
    選任辯護人等於本案言詞辯論終結前，均未爭執其證據能力
    ，本院審酌前開證據之作成或取得之狀況，並無非法或不當
    取證之情事，且亦無顯不可信之情況，復經本院於審判期日
    就上開證據依法進行調查、辯論，依刑事訴訟法第159條之5
    規定，均具有證據能力。
二、又卷附門號行動電話之通訊監察內容譯文，係臺灣臺南地方
    法院檢察署檢察官於偵查中認有就上開行動電話門號進行通
    訊監察之必要，經本院依檢察官之聲請核發通訊監察書後，
    由執行通訊監察之機關依其通訊內容製作譯文，此有本院97
    年12月16日97年聲監字第448號通訊監察書、98年1月13日98
    年聲監字第14、15號通訊監察書、98年3月10日98年聲監字
    第106號通訊監察書、98年5月5日98年聲監字第209號通訊監
    察書、98年6月2日98年聲監續字第303號通訊監察書、98年4
    月13日98年聲監字第165號通訊監察書、98年5月11日98年聲
    監續字第249號通訊監察書、98年6月9日98年聲監續字第310
    號通訊監察書、98年7月7日98年聲監字第322號通訊監察書
    、98年4月7日98年聲監字第154號通訊監察書、98年3月5日
    98年聲監字第94號通訊監察書各1份在卷可稽（見臺南縣警
    察局麻豆分局南縣麻警偵字第981001206號警卷第406-407頁
    、第388-394頁、第402-403頁、第408-409頁、416-417頁、
    第428-431頁、第434-435頁、第438-439頁，98年度警聲搜
    字第474號卷第9頁），是上開通訊監察程序核無違反法定程
    序之情形，其通訊內容之譯文復均屬於依法執行通訊監察中
    所取得之派生證據，且檢察官、被告及其選任辯護人等於本
    院準備程序及審理時，就本院所提示之上揭通訊監察譯文令
    其表示意見時，均不否認該等譯文內容之合法性及真正，自
    得採為本案認定犯罪事實之證據。
三、另卷附搜索扣押筆錄、扣押物品目錄表等書證及扣押物品，
    均非屬供述證據；卷附照片等物證，則係以機械之方式所留
    存之現場影像，亦非供述證據，皆無傳聞法則之適用，復均
    無違反法定程序取得之情形，依刑事訴訟法第158條之4規定
    之反面解釋，均應有證據能力，合先敘明。
貳、實體部分：
一、訊據被告乙○○就上開事實均坦承不諱，核與證人陳筠、
    羅蜜爾、謝淑惠、胡志誠、陳鐙儩、陳秉玄、謝長志、王慶
    宗、洪宗杉等於警詢及偵查中證述之情節大致相符；且被告
    乙○○與謝長志2人就彼此所涉共同販買第一級毒品海洛因
    予王慶宗、洪宗杉之供述、證述內容互核相符；並有被告乙
    ○○持用之00000000 00、0000000000、0000000000、00000
    00000、0000000000、0000000000、0000000000、000000000
    0、0000000000等行動電話通話之通訊監察譯文（被告與陳
    筠、羅蜜爾、謝淑惠、胡志誠、陳鐙儩等人購買毒品之對
    話，謝長志與王慶宗、洪宗杉聯繫販毒之對話，見臺南縣警
    察局麻豆分局南縣麻警偵字第981001206號警卷第71-92頁、
    第115-117頁、第131-142頁、第177-178頁，見臺南市警察
    局第五分局南市警五刑偵字第530號警卷第15頁、第39-40頁
    ）及洪宗杉、王慶宗尿液確認報告（見98年度偵字第7254號
    偵查卷第102-103頁、第108-1 09頁）附卷可稽；此外復有
    被告所有供其販賣毒品所用之ANYCALL牌手機2支（序號：
    0000000000000000號、00000000 0000000號、內分別附之門
    號0000000000、0000000000ＳＩＭ卡2張）及如附表肆經檢
    驗之毒品、電子秤2台、分裝袋1 批扣案可資佐證，足見被
    告乙○○上開自白核與事實相符，應可採信。
二、又毒品危害防制條例所規定之販賣毒品罪，雖未明示「營利
    之意圖」為其犯罪構成要件，然「販賣」一語，在文義解釋
    上當然已寓含有買賤賣貴，而從中取利之意思存在，且從商
    業交易原理與一般社會觀念而言，販賣行為在通常情形下，
    仍係以牟取利益為其活動之主要誘因與目的；衡以毒品之非
    法交易向為政府查禁森嚴且重罰不寬貸之行為，為一般民眾
    普遍認知之事，而證人證人陳筠、羅蜜爾、謝淑惠、胡志
    誠、陳鐙儩、陳秉玄、王慶宗、洪宗杉等人與被告乙○○均
    無深切交情，復據上述證人明確證述，倘非有利可圖，被告
    乙○○絕無平白甘冒被查緝重罰之高度風險，而單純代不相
    識之他人購買毒品之理，是其販入之價格當較其出售之價格
    為低，而有從中賺取買賣價差牟利之意圖及事實，應屬合理
    認定。又販賣毒品非可公然為之，亦無公定價格，容易分裝
    並增減份量，而每次買賣之價量，可能隨時依雙方關係深淺
    、資力、需求量及對行情之認知、來源是否充裕、查緝是否
    嚴緊、購買者被查獲時供述購買對象之可能風險之評估等，
    而異其標準，非可一概論之，是販賣毒品之利得除被告供述
    之價量俱臻明確外，委難察得其交易實情，然販賣者從價差
    或量差中牟利之方式雖異，惟其販賣行為在意圖營利則屬同
    一；從而，舉凡有償交易，除足以反證其確係另基於某種非
    圖利本意之關係外，通常尚難因無法查悉其販入價格，做為
    是否高價賣出之比較，諉以無營利之意思而阻卻販賣犯行之
    追訴。本件倘被告乙○○未販售上開毒品從中牟利，自無平
    白費時、費力，特意趕赴前開地點交付毒品予證人陳筠等
    人之理。另，被告乙○○自98年初及98年7月12日晚間向姓
    名年籍不詳之「小白」之人購入大麻、搖頭丸、K他命、一
    粒眠、FM2及海洛因、甲基安非他命等毒品後迄至警方於98
    年7 月13日查獲時仍有如此龐大之數量（見附表肆編號１-
    ８），且依被告於當日查獲時之驗尿報告及臺南縣警察局新
    化分局函文乙觀（見98年度偵字第10425號偵查卷第25、21
    頁），渠除施用甲基安非他命以外，並無施用其餘毒品之陽
    性反應，顯見被告乙○○自白其購入上開毒品之目的係為販
    買乙情，亦符常情，是被告乙○○販賣第一、二、三級毒品
    營利之意圖，應合於論理法則且不違背社會通常經驗之合理
    判斷，準此，被告乙○○等係基於營利之意圖而販賣毒品，
    足堪認定。
三、論罪科刑部分：
 (一)、新舊法比較：按被告附表壹編號1-24及29、附表貳編號1-9
     及17、附表參販賣第一、二級毒品、犯罪事實三(一)行為後
     ，毒品危害防制條例業於98年5月20日修正公布，同年月22
     日施行，而依刑法第2條第1項所揭示之「從舊從輕」原則
     比較新舊法適用之結果，98年5月20日修正前後毒品危害防
     制條例第4條第1、2項販賣第一級毒品罪、第二級毒品罪之
     構成要件固無變更，惟法定刑罰金刑部分業分別由1千萬元
     、700萬元提高為2千萬元、1千萬元，以修正前之該條第一
     、二項所定刑度對被告較為有利（毒品危害防制條例第8條
     第1項轉讓第一級毒品部分法定刑及罰金刑均未變更）；然
     該條例第17條則自「犯第4條第1項至第4項、第5條第1項至
     第4項前段、第6條第1項至第4項、第7條第1項至第4項、第
     8條第1項至第4項、第10條或第11條第1項、第2項之罪，供
     出毒品來源，因而破獲者，得減輕其刑」，修正為該條第1
     項「犯第4條至第8條、第10條或第11條之罪，供出毒品來
     源，因而查獲其他正犯或共犯者，減輕或免除其刑」，並
     增列第2項「犯第4條至第8條之罪，於偵查及審判中均自白
     者，減輕其刑」，於量刑適用上，則以修正後毒品危害防
     制條例第17條之規定對被告較為有利。本件被告所犯販賣
     第一、二級毒品之犯行，因被告於警詢、偵查及審判中均
     已自白，而有修正後毒品危害防制條例第17條第2項減刑規
     定之適用，是綜合罪刑有關之一切情形為比較後，本件有
     關被告附表壹編號1-24及29、附表貳編號1-9及17、附表參
     販賣第一、二級毒品、犯罪事實三(一)部分之犯行，應適用
     98年5月20日修正後即現行有效之毒品危害防制條例規定，
     對被告較為有利，並就從刑部分一體適用修正後該條例第
     19條第1項之規定。
(二)、按甲基安非他命係毒品危害防制條例第2條第2項第2款所指
    之第二級毒品，不得非法持有、意圖販賣而持有。又按同條
    例第4條第2項之販賣第一級毒品罪，不以販入之後復行賣出
    為要件；祇須以營利為目的，販入或賣出，有一於此，即已
    成立。而同條例第5條第2項之意圖販賣而持有第一級毒品罪
    ，係指基於販賣以外之其他原因而持有，嗣始起意售賣者而
    言。因此行為人持有第二級毒品，有以主觀上營利售賣意圖
    而販入時，其雖未及賣出，仍應論以販賣第二級毒品罪既遂
    罪責；或非以營利售賣意圖而販入，或因其他原因而持有第
    一級毒品罪，嗣起意圖利售賣，著手於販賣行為未及賣出，
    即應成立販賣第二級毒品未遂罪責；如非以營利售賣意圖而
    販入，或因其他原因而持有，嗣起意圖利售賣，尚未著手於
    賣出行為，始成立意圖販賣而持有第二級毒品罪責（最高法
    院90年度台上字第2046號判決意旨參考），是被告犯罪事實
    三係以營利為目的，販入上開毒品，此經被告於本院審理時
    供述在卷（見本院98年度訴字第1650號卷第31頁），故因認
    分別涉毒品危害防制條例第4條各項之罪名。
(三)、核被告如附表壹、附表參及犯罪事實三(二)所為，各係犯毒品
    危害防制條例第4條第1項之販賣第一級毒品罪。附表貳及犯
    罪事實三(一)所為，各係犯毒品危害防制條例第4條第2項之販
    賣第二級毒品罪。犯罪事實四所為，係犯毒品危害防制條例
    第8條第1項之轉讓賣第一級毒品罪。被告附表參2次販賣海
    洛因之行為，與謝長志間分別有犯意聯絡及行為分擔，各應
    論以共同正犯。又被告販賣、轉讓海洛因及販賣安非他命、
    大麻前持有海洛因、甲基安非他命、大麻等毒品之低度行為
    ，分別為各該次販賣海洛因、甲基安非他命、大麻等毒品之
    高度行為所吸收，均不另論罪。又被告所為附表壹編號4、5
    、8、9、11、29之行為，係同時販賣海洛因及甲基安非他命
    予陳筠、陳鐙儩，構成一行為觸犯數罪名之想像競合犯，
    應從一重以販賣第一級毒品罪論處；犯罪事實三(二)係同時販
    入海洛因及安非他命及犯罪事實三(一)同時販入大麻、K他命
    、FM2、一粒眠等毒品，被告雖持有上開數種不同種類之第
    一、二、三級毒品，既係同時被查獲扣案，且被告亦供稱：
    伊是於98年年初，自姓名年籍不詳成年之「小白」，販入大
    麻、K他命、FM2、一粒眠，另於98年7月12日晚間，向姓名
    年籍不詳成年之「小白」販入海洛因、甲基安非他命，自無
    法排除渠等係同時持有上開毒品販賣，或於短時間內先後持
    有上開毒品販賣之可能性，基於罪證有疑、利歸被告之原則
    ，堪認被告犯罪事實三(二)同時持有上開數種不同種類之第一
    、二級毒品，乃一行為觸犯數罪名，為想像競合犯，犯罪事
    實三(一)同時持有上開數種不同種類之第二、三級毒品，乃一
    行為觸犯數罪名，為想像競合犯，犯罪事實三(二)部分應從販
    賣第一級毒品處斷，犯罪事實三(一)部分則應從販賣第二級毒
    品罪處斷。被告上開先後多次販賣海洛因、甲基安非他命、
    大麻、轉讓海洛因之各犯行間，則屬犯意各別，行為殊異，
    應予分論併罰。再被告前曾受如事實欄所述之有期徒刑執行
    完畢，有臺灣高等法院被告前案紀錄表1份在卷可考，其於
    受有期徒刑之執行完畢後，5年以內故意再犯本件有期徒刑
    以上之上述數罪，均為累犯，除法定刑為死刑或無期徒刑依
    法不得加重外，法定刑為死刑、無期徒刑以外之法定罰金刑
    部分，均應依刑法第47條第1項規定，加重其刑。又雖本件
    扣案之部分毒品重量或已逾「轉讓持有毒品加重其刑之數量
    標準」淨重10公克之標準，惟被告並非單純持有而係意圖販
    賣而持有上開毒品，尚無依同條例第11條第4項之規定加重
    其刑之適用，另其轉讓予陳秉玄毒品之重量亦僅足供施用1
    次之微量，亦無依同條例第8條第5項之規定加重其刑之適用
    ，併此附敘。又被告所犯所有犯行，因被告於偵查及審判中
    均已自白，各合於修正後毒品危害防制條例第17條第2項減
    輕其刑之要件，爰依該條項規定，就被告上開多次販賣第一
    、二級毒品及轉讓第一級毒品之犯行分別減輕其刑。再犯毒
    品危害防制條例第4條第1項之販賣第一、二級毒品罪，若不
    分犯罪情節輕重，概處以上開各罪之法定刑，難免輕重失衡
    ，倘有情輕法重情形，於裁判時自得適用刑法第59條規定酌
    量減輕其刑，以避免過嚴之刑罰；本件被告本身因有施用甲
    基安非他命之惡習，需支應相當花費，致思慮欠周，乃走上
    販毒之路，而所涉及毒品數量，與大盤、中盤動輒上公斤或
    上百萬元者有別，其販賣海洛因、安非他命之所得僅數千元
    至數萬元，較之一般大盤或中盤毒梟之犯罪情節為輕，衡諸
    渠等之犯罪情狀，非無可憫，爰均依刑法第59條規定酌減其
    刑。並與加重部分（法定刑死刑、無期徒刑以外部分），先
    加後遞減之（即依累犯規定先加重1次，再依序依毒品危害
    防制條例第17條第2項及刑法第59條規定遞減其刑）。茲審
    酌被告本身亦有施用毒品之前案紀錄，應知毒品對人體危害
    之鉅，猶不思警惕，僅因貪圖利益，即販賣海洛因、甲基安
    非他命供他人施用，戕害他人身體健康，且危害社會治安，
    行為殊有非當，惟念被告因貪慾致罹刑章及被告之素行、智
    識程度、家庭經濟狀況及犯罪後態度等一切情狀，分別量處
    如主文所示之刑，並定其應執行刑，以資懲儆。
(四)、刑事訴訟法第379條第12款所謂未受請求之事項而予以判決
    ，係指法院對於未經起訴或上訴之事項，或起訴或上訴效力
    所不及之事項而為審判之意，若法院審判之範圍，係就請求
    之事項予以審理，僅認定起訴或上訴犯罪事實之樣態（如共
    犯人數、既、未遂、加重減輕之事由等）、情節（如行賄金
    額、販賣持有毒品之數量等）及罪名與原請求有所出入，而
    不影響同一犯罪事實，仍非屬對於未受請求之事項而予以判
    決(最高法院98年度台上字第1821號判決參照）。本件起訴
    書及證據清單所載扣押物品目錄清冊固均記載：搖頭丸86顆
    、白糖粉1包。然本件扣案搖頭丸86顆應為K他命之誤載，扣
    押物品目錄清冊中白糖粉1包經檢驗，其結果為海洛因（均
    經檢察官當庭更正）。其既不影響起訴事實之同一性，自無
    未受請求事項予以判決之違法，亦附敘明。
(五)、沒收：
(1)、按刑罰法令關於沒收之規定，有採職權沒收主義與義務沒收
    主義。職權沒收，指法院就屬於被告所有，並供犯罪所用或
    因犯罪所得之物，仍得本於職權為斟酌沒收與否之宣告，例
    如刑法第38條第1項第2款、第3款、第3項前段等屬之。義務
    沒收，又可分為絕對義務沒收與相對義務沒收二者。前者指
    凡法條規定「不問屬於犯人與否，沒收之」者屬之，法院就
    此等之物，無審酌餘地，除已證明毀滅外，不問屬於犯人與
    否或有無查扣，均應沒收之，例如刑法第200條、第205 條
    、第209條、第219條、第266條第2項、毒品危害防制條例第
    18條第1項前段等屬之；後者，供犯罪所用或因犯罪所得，
    且以屬於被告所有者為限，始應予以沒收，例如毒品危害防
    制條例第19條第1項前段、修正前著作權法（87年1月21日修
    正公布前之著作權法）第98條、肅清煙毒條例第13條第1項
    （最高法院89年度臺上字第5605號、93年度臺上字第2751
    號判決意旨參照）。查毒品危害防制條例第18條第1項前段
    「查獲之第一、二級毒品及專供製造或施用第一、二級毒品
    之器具，不問屬於犯人與否，均沒收銷燬之。」係採義務沒
    收主義，且為絕對之義務沒收；又按毒品危害防制條例第19
    條第1項有關沒收因犯罪所得財物之規定，係採義務沒收主
    義，故販賣毒品所得之金錢，如能認定確係販賣毒品所得之
    款項，均應宣告沒收，不以當場搜獲扣押者為限；而上開規
    定另稱「追徵其價額」者，必限於所沒收之物，為金錢以外
    其他財物而無法沒收時，始應追徵其價額，使其繳納與原物
    相當價額，如所得財物為金錢而無法沒收時，應以其財產抵
    償之，而不發生追徵價額問題。另共同正犯犯罪所得之財物
    為現金時，因共同正犯應就全部犯罪結果負其責任，而合併
    計算犯罪所得，且於全部或一部不能沒收時，以其財產抵償
    之，但為避免執行時發生重複沒收或抵償之情形，故各共同
    正犯之間係採「連帶沒收、連帶抵償主義」，於裁判時應諭
    知被告共同犯罪所得之財物應與其他共同正犯連帶沒收，如
    全部或一部不能沒收時，連帶追徵其價額或以其財產連帶抵
    償之（最高法院93年度臺上字第2670、2743號、95年度臺上
    字第6051號、96年度臺上字第4662號及98年度臺上字第5492
    、6330、6572、6719號判決意旨參照）。
(2)、故凡隨案查獲如附表肆之毒品，併同無從與之完全析離之分
    裝袋，均在犯罪事實三之時地販入後伺機出售，上開毒品自
    應於犯罪事實三(一)、(二)所述犯行之項下，應依毒品危害防制
    條例第18條第1項前段規定，分別宣告沒收併銷燬之。至因
    鑑驗而業已消耗費失之部分，參諸前揭意旨，自毋須再贅為
    沒收銷燬之宣告。
(3)、被告如附表壹、貳主文欄所示之各販賣第一、二級毒品所得
    ，雖未經扣案，依照上開說明，仍應依毒品危害防制條例第
    19條第1項規定，分別為附表壹、貳各編號主文欄所示之「
    沒收」及另就附表編號參與共犯謝長志間「連帶沒收」之諭
    知，如全部或一部不能沒收時，則如附表壹、貳各編號主文
    欄所示之「以其財產抵償之」及附表參各編號主文欄所示之
    「以其與謝長志之財產連帶抵償之」。
(3)、扣案之ANYCALL牌手機2支（序號：0000000000000000號、
    000000000000000號、內分別附之門號0000000000、0000000
    000ＳＩＭ卡2張）係被告所有供其對外電話聯繫販毒海洛因
    、安非他命予陳筠、謝淑惠使用，業經被告其供明在卷（
    見本院98年度訴字第1650號卷第152頁背面），應依毒品危
    害防制條例第19條第1項規定，在被告各以該電話聯繫販毒
    之如附表壹、貳各該犯行之罪刑項下宣告沒收。又於被告所
    駕駛之車號3811-WM號自小客車內查扣之電子秤1台、分裝袋
    1 批，及臺南縣官田鄉○○村○○街29號之12（307號房間
    ）租屋查扣電子秤1台，均為被告所有，於販賣第一級毒品
    海洛因、第二級毒品安非他命前均先使用這個磅秤磅量過，
    業經被告供明在卷（見本院98年度訴字第1650號卷第152頁
    背面），依毒品危害防制條例第19條第1項之規定，應在被
    告單獨或與另案被告謝長志販毒之如附表壹、貳、參犯行之
    罪刑項下，宣告沒收。再被告已販售予證人之毒品，即與被
    告無關，亦與本案之犯罪事實無關，應於證人所犯罪之他案
    中諭知沒收銷燬，而不得於本案中宣告沒收銷燬之（最高法
    院97年度台上字第3124、2780號判決參照）。其餘於事實欄
    所載被告販毒聯絡使用之手機及SIM卡，並未扣案，且於卷
    內並無證據顯示尚未滅失，故不另為沒收之諭知，併附敘明
    。
(六)、至於98年7月13日、14日，分別在臺南市新光三越百貨公司
    地下5樓停車場3811-WM小客車內、臺南縣官田鄉○○村○○
    街29號之12（307號房間）租屋內，搜索另扣得：安非他命
    吸食器1組、ANYCALL牌手機4支（含SIM卡）（門號：000000
    0000、0000000000、0000000000、0000000000）、改造90手
    槍（內有彈匣1個）1支、改造子彈18發、改造工具1批、研
    磨機3臺、電鑽2臺、砂輪機1臺、固定器3臺、銼刀1批、游
    標尺1支、螺絲起子1批、研磨石條3條、砂輪機片4片、槍身
    4 支、滑套5個、槍管6支、底火片1包、槍子彈頭2盒、子彈
    半成品1批、改造貝瑞塔手槍（附彈匣1個）2支、子彈75發
    、散彈槍子彈3發、彈匣7個、槍枝零件1批、鋼管10支、防
    彈衣2件、改造長槍1支、槍枝瞄準器1個、鐵鑽1批、長槍管
    1 支、散彈殼4支或為被告吸食毒品使用、或為被告另違反
    槍砲彈藥刀械管制條例所涉之物，均與本案無關乙情，業據
    被告陳明在卷（本院卷第152頁背面-153頁），復查無其他
    證據足以證明上開物品係供被告犯本件販賣毒品或轉讓毒品
    罪所用或所得之物，核與本案之犯罪事實均無關連，應於被
    告另犯之他案宣告沒收，始為適法，故均不為沒收之宣告，
    附此指明。
據上論斷，應依刑事訴訟法第299條第1項前段，毒品危害防制條
例第4條第1項、第2項、第8條第1項、第17條第2項、第18條第1
項、第19條第1項，刑法第2條第1項、第11條前段、第28條、第
55 條、第47條第1項、第59條、第51條第5款，判決如主文。
本案經檢察官甲○○到庭執行職務。
中    華    民    國    99    年    5     月    11    日
                  刑事第九庭    審判長法  官  蔡奇秀
                                      法  官  林欣玲
                                      法  官  蔡盈貞
以上正本證明與原本無異。
如不服本判決應於收受本判決後10日內向本院提出上訴書狀，並
應敘述具體理由。其未敘述上訴理由者，應於上訴期間屆滿後20
日內向本院補提理由書狀（均須按他造當事人之人數附繕本）「
切勿逕送上級法院」。
                                      書記官  蕭伊舒
中    華    民    國    99    年    5     月    11    日
附錄本案論罪科刑法條：
毒品危害防制條例第4條
製造、運輸、販賣第一級毒品者，處死刑或無期徒刑；處無期徒
刑者，得併科新臺幣 2 千萬元以下罰金。
製造、運輸、販賣第二級毒品者，處無期徒刑或 7 年以上有期
徒刑，得併科新臺幣 1 千萬元以下罰金。
製造、運輸、販賣第三級毒品者，處 5 年以上有期徒刑，得併
科新臺幣 7 百萬元以下罰金。
製造、運輸、販賣第四級毒品者，處 3 年以上 10 年以下有期
徒刑，得併科新臺幣 3 百萬元以下罰金。
製造、運輸、販賣專供製造或施用毒品之器具者，處 1 年以上
7 年以下有期徒刑，得併科新臺幣 1 百萬元以下罰金。
前五項之未遂犯罰之。
毒品危害防制條例第8條
轉讓第一級毒品者，處 1 年以上 7 年以下有期徒刑，得併科新
臺幣 1 百萬元以下罰金。
轉讓第二級毒品者，處 6 月以上 5 年以下有期徒刑，得併科新
臺幣 70 萬元以下罰金。
轉讓第三級毒品者，處 3 年以下有期徒刑，得併科新臺幣 30
萬元以下罰金。
轉讓第四級毒品者，處 1 年以下有期徒刑，得併科新臺幣 10
萬元以下罰金。
前四項之未遂犯罰之。
轉讓毒品達一定數量者，加重其刑至二分之一，其標準由行政院
定之。
附表壹 ：
┌─┬───┬──────┬─────┬───────┬───┬────┬─────────┐
│編│對象  │販賣時間    │販賣地點  │方式          │種類及│販賣所得│主文（含沒收）    │
│號│      │            │          │              │數量  │金額（新│                  │
│  │      │            │          │              │      │臺幣）  │                  │
├─┼───┼──────┼─────┼───────┼───┼────┼─────────┤
│1 │陳筠│97年10月17日│永康交流道│陳筠用其所有│海洛因│19,000元│乙○○販賣第一級毒│
│  │      │17時許      │下中油加油│0000000000號行│1包   │        │品，累犯，處有期徒│
│  │      │            │站旁之巷內│動電話撥打至被│      │        │刑捌年。未扣案之販│
│  │      │            │          │告所有之098138│      │        │賣第一級毒品所得新│
│  │      │            │          │4433號行動電話│      │        │臺幣壹萬玖仟元沒收│
│  │      │            │          │表示欲購買毒品│      │        │之，如全部或一部不│
│  │      │            │          │，被告接獲電話│      │        │能沒收時，以其財產│
│  │      │            │          │後即約定左述時│      │        │抵償之，另扣案電子│
│  │      │            │          │間及地點，與其│      │        │秤貳台、分裝袋壹批│
│  │      │            │          │見面交貨。    │      │        │均沒收之。        │
│  │      │            │          │              │      │        │                  │
├─┤      ├──────┼─────┼───────┼───┼────┼─────────┤
│2 │      │97年11月6日 │永康交流道│陳筠用其所有│海洛因│24,000元│乙○○販賣第一級毒│
│  │      │22時許      │下中油加油│0000000000號行│1包   │        │品，累犯，處有期徒│
│  │      │            │站旁之巷內│動電話撥打至被│      │        │刑捌年。未扣案之販│
│  │      │            │          │告所有之098138│      │        │賣第一級毒品所得新│
│  │      │            │          │4433號行動電話│      │        │臺幣貳萬肆仟元沒收│
│  │      │            │          │表示欲購買毒品│      │        │之，如全部或一部不│
│  │      │            │          │，被告接獲電話│      │        │能沒收時，以其財產│
│  │      │            │          │後即約定左述時│      │        │抵償之，另扣案電子│
│  │      │            │          │間及地點，與其│      │        │秤貳台、分裝袋壹批│
│  │      │            │          │見面交貨。    │      │        │均沒收之。        │
├─┤      ├──────┼─────┼───────┼───┼────┼─────────┤
│3 │      │97年11月8日 │臺南市東區│陳筠用其所有│海洛因│25,000元│乙○○販賣第一級毒│
│  │      │19時許      │東門路麥當│0000000000號行│1包   │        │品，累犯，處有期徒│
│  │      │            │勞前      │動電話撥打至被│      │        │刑捌年。未扣案之販│
│  │      │            │          │告所有之098138│      │        │賣第一級毒品所得新│
│  │      │            │          │4433號行動電話│      │        │臺幣貳萬伍仟元沒收│
│  │      │            │          │表示欲購買毒品│      │        │之，如全部或一部不│
│  │      │            │          │，被告接獲電話│      │        │能沒收時，以其財產│
│  │      │            │          │後即約定左述時│      │        │抵償之，另扣案電子│
│  │      │            │          │間及地點，與其│      │        │秤貳台、分裝袋壹批│
│  │      │            │          │見面交貨。    │      │        │均沒收之。        │
│  │      │            │          │              │      │        │                  │
├─┤      ├──────┼─────┼───────┼───┼────┼─────────┤
│4 │      │97年11月16日│臺南市北安│陳筠用其所有│海洛因│20,000元│乙○○販賣第一級毒│
│  │      │18時許      │路、西門路│0000000000號行│1包及 │        │品，累犯，處有期徒│
│  │      │            │口「天堂鳥│動電話撥打至被│甲基安│        │刑捌年。未扣案之販│
│  │      │            │KTV」對面 │告所有之098138│非他命│        │賣第一級毒品所得新│
│  │      │            │檳榔攤前  │4433號行動電話│1包   │        │臺幣貳萬元沒收之，│
│  │      │            │          │表示欲購買毒品│      │        │如全部或一部不能沒│
│  │      │            │          │，被告接獲電話│      │        │收時，以其財產抵償│
│  │      │            │          │後即約定左述時│      │        │之，另扣案電子秤貳│
│  │      │            │          │間及地點，與其│      │        │台、分裝袋壹批均沒│
│  │      │            │          │見面交貨。    │      │        │收之。            │
│  │      │            │          │              │      │        │                  │
├─┤      ├──────┼─────┼───────┼───┼────┼─────────┤
│5 │      │97年11月27日│永康交流道│陳筠用其所有│海洛因│30,000元│乙○○販賣第一級毒│
│  │      │21時許      │下中油加油│0000000000號行│1包及 │        │品，累犯，處有期徒│
│  │      │            │站旁之巷內│動電話撥打至被│甲基安│        │刑捌年。未扣案之販│
│  │      │            │          │告所有之092027│非他命│        │賣第一級毒品所得新│
│  │      │            │          │4346號行動電話│1包   │        │臺幣參萬元沒收之，│
│  │      │            │          │表示欲購買毒品│      │        │如全部或一部不能沒│
│  │      │            │          │，被告接獲電話│      │        │收時，以其財產抵償│
│  │      │            │          │後即約定左述時│      │        │之，另扣案電子秤貳│
│  │      │            │          │間及地點，與其│      │        │台、分裝袋壹批均沒│
│  │      │            │          │見面交貨。    │      │        │收之。            │
│  │      │            │          │              │      │        │                  │
├─┤      ├──────┼─────┼───────┼───┼────┼─────────┤
│6 │      │98年1月1日16│臺南縣麻豆│被告用其所有09│海洛因│20,000元│乙○○販賣第一級毒│
│  │      │時許        │鎮新樓醫院│00000000號行動│1包   │        │品，累犯，處有期徒│
│  │      │            │旁「7-11」│電話撥打至陳│      │        │刑捌年。未扣案之販│
│  │      │            │超商前    │筠所有之091637│      │        │賣第一級毒品所得新│
│  │      │            │          │5935號行動電話│      │        │臺幣貳萬元沒收之，│
│  │      │            │          │，陳筠表示欲│      │        │如全部或一部不能沒│
│  │      │            │          │購買毒品，被告│      │        │收時，以其財產抵償│
│  │      │            │          │與其約定左述時│      │        │之，另扣案電子秤貳│
│  │      │            │          │間及地點見面交│      │        │台、分裝袋壹批均沒│
│  │      │            │          │貨。          │      │        │收之。            │
│  │      │            │          │              │      │        │                  │
├─┤      ├──────┼─────┼───────┼───┼────┼─────────┤
│7 │      │98年3月18日 │臺南縣官田│陳筠用其所有│海洛因│10,000元│乙○○販賣第一級毒│
│  │      │0時許       │鄉臺一線渡│0000000000號行│1包   │        │品，累犯，處有期徒│
│  │      │            │仔頭村路旁│動電話撥打至被│      │        │刑捌年。未扣案之販│
│  │      │            │          │告所有之098121│      │        │賣第一級毒品所得新│
│  │      │            │          │4889號行動電話│      │        │臺幣壹萬元沒收之，│
│  │      │            │          │表示欲購買毒品│      │        │如全部或一部不能沒│
│  │      │            │          │，被告接獲電話│      │        │收時，以其財產抵償│
│  │      │            │          │後即約定左述時│      │        │之，另扣案電子秤貳│
│  │      │            │          │間及地點，與其│      │        │台、分裝袋壹批均沒│
│  │      │            │          │見面交貨。    │      │        │收之。            │
│  │      │            │          │              │      │        │                  │
├─┤      ├──────┼─────┼───────┼───┼────┼─────────┤
│8 │      │98年4月15日 │臺南縣六甲│陳筠用其所有│海洛因│18,000元│乙○○販賣第一級毒│
│  │      │19時許      │鄉林鳳營「│0000000000號行│1包及 │        │品，累犯，處有期徒│
│  │      │            │7-11」超商│動電話撥打至被│甲基安│        │刑捌年。未扣案之販│
│  │      │            │前        │告所有之093837│非他命│        │賣第一級毒品所得新│
│  │      │            │          │2740號行動電話│1包   │        │臺幣壹萬捌仟元沒收│
│  │      │            │          │表示欲購買毒品│      │        │之，如全部或一部不│
│  │      │            │          │，被告接獲電話│      │        │能沒收時，以其財產│
│  │      │            │          │後即約定左述時│      │        │抵償之，另扣案電子│
│  │      │            │          │間及地點，與其│      │        │秤貳台、分裝袋壹批│
│  │      │            │          │見面交貨。    │      │        │均沒收之。        │
│  │      │            │          │              │      │        │                  │
├─┤      ├──────┼─────┼───────┼───┼────┼─────────┤
│9 │      │98年4月19日 │臺南縣官田│陳筠用其所有│海洛因│10,000元│乙○○販賣第一級毒│
│  │      │19時許      │鄉南廓村臺│0000000000號行│2包及 │        │品，累犯，處有期徒│
│  │      │            │一線上「7-│動電話撥打至被│甲基安│        │刑捌年。未扣案之販│
│  │      │            │11」超商前│告所有之093837│非他命│        │賣第一級毒品所得新│
│  │      │            │          │2740號行動電話│1包   │        │臺幣壹萬元沒收之，│
│  │      │            │          │表示欲購買毒品│      │        │如全部或一部不能沒│
│  │      │            │          │，被告接獲電話│      │        │收時，以其財產抵償│
│  │      │            │          │後即約定左述時│      │        │之，另扣案電子秤貳│
│  │      │            │          │間及地點，與其│      │        │台、分裝袋壹批均沒│
│  │      │            │          │見面交貨。    │      │        │收之。            │
│  │      │            │          │              │      │        │                  │
├─┤      ├──────┼─────┼───────┼───┼────┼─────────┤
│10│      │98年4月24日 │臺南市安平│陳筠用其所有│海洛因│13,000元│乙○○販賣第一級毒│
│  │      │0時許       │區允頌汽車│0000000000號行│1包   │        │品，累犯，處有期徒│
│  │      │            │旅館對面停│動電話撥打至被│      │        │刑捌年。未扣案之販│
│  │      │            │車場      │告所有之098109│      │        │賣第一級毒品所得新│
│  │      │            │          │9574號行動電話│      │        │臺幣壹萬參仟元沒收│
│  │      │            │          │表示欲購買毒品│      │        │之，如全部或一部不│
│  │      │            │          │，被告接獲電話│      │        │能沒收時，以其財產│
│  │      │            │          │後即約定左述時│      │        │抵償之，另扣案ANYC│
│  │      │            │          │間及地點，與其│      │        │ALL牌手機（序號：3│
│  │      │            │          │見面交貨。    │      │        │000000000000000號 │
│  │      │            │          │              │      │        │、內附門號00000000│
│  │      │            │          │              │      │        │74ＳＩＭ卡）及電子│
│  │      │            │          │              │      │        │秤貳台、分裝袋壹批│
│  │      │            │          │              │      │        │均沒收之。        │
├─┤      ├──────┼─────┼───────┼───┼────┼─────────┤
│11│      │98年4月28日 │臺南縣麻豆│陳筠用其所有│海洛因│10,000元│乙○○販賣第一級毒│
│  │      │4時許       │鎮○○路麥│0000000000號行│1包及 │        │品，累犯，處有期徒│
│  │      │            │當勞前    │動電話撥打至被│甲基安│        │刑捌年。未扣案之販│
│  │      │            │          │告所有之098109│非他命│        │賣第一級毒品所得新│
│  │      │            │          │9574號行動電話│1包   │        │臺幣壹萬元沒收之，│
│  │      │            │          │表示欲購買毒品│      │        │如全部或一部不能沒│
│  │      │            │          │，被告接獲電話│      │        │收時，以其財產抵償│
│  │      │            │          │後即約定左述時│      │        │之，另扣案ANYCALL │
│  │      │            │          │間及地點，與其│      │        │牌手機（序號：3576│
│  │      │            │          │見面交貨。    │      │        │000000000000號、內│
│  │      │            │          │              │      │        │附門號0000000000Ｓ│
│  │      │            │          │              │      │        │ＩＭ卡）及電子秤貳│
│  │      │            │          │              │      │        │台、分裝袋壹批均沒│
│  │      │            │          │              │      │        │收之。            │
├─┤      ├──────┼─────┼───────┼───┼────┼─────────┤
│12│      │98年4月30日 │臺南縣官田│陳筠用其所有│海洛因│20,000元│乙○○販賣第一級毒│
│  │      │20時許      │鄉臺一線渡│0000000000號行│1包   │        │品，累犯，處有期徒│
│  │      │            │仔頭村路旁│動電話撥打至被│      │        │刑捌年。未扣案之販│
│  │      │            │          │告所有之098109│      │        │賣第一級毒品所得新│
│  │      │            │          │9574號行動電話│      │        │臺幣貳萬元沒收之，│
│  │      │            │          │表示欲購買毒品│      │        │如全部或一部不能沒│
│  │      │            │          │，被告接獲電話│      │        │收時，以其財產抵償│
│  │      │            │          │後即約定左述時│      │        │之，另扣案ANYCALL │
│  │      │            │          │間及地點，與其│      │        │牌手機（序號：3576│
│  │      │            │          │見面交貨。    │      │        │000000000000號、內│
│  │      │            │          │              │      │        │附門號0000000000Ｓ│
│  │      │            │          │              │      │        │ＩＭ卡）及電子秤貳│
│  │      │            │          │              │      │        │台、分裝袋壹批均沒│
│  │      │            │          │              │      │        │收之。            │
├─┤      ├──────┼─────┼───────┼───┼────┼─────────┤
│13│      │98年5月9日  │臺南縣麻豆│陳筠用其所有│海洛因│10,000元│乙○○販賣第一級毒│
│  │      │0時許       │鎮往官田鄉│0000000000號行│2包   │        │品，累犯，處有期徒│
│  │      │            │路旁      │動電話撥打至被│      │        │刑捌年。未扣案之販│
│  │      │            │          │告所有之098109│      │        │賣第一級毒品所得新│
│  │      │            │          │9574號行動電話│      │        │臺幣壹萬元沒收之，│
│  │      │            │          │表示欲購買毒品│      │        │如全部或一部不能沒│
│  │      │            │          │，被告接獲電話│      │        │收時，以其財產抵償│
│  │      │            │          │後即約定左述時│      │        │之，另扣案ANYCALL │
│  │      │            │          │間及地點，與其│      │        │牌手機（序號：3576│
│  │      │            │          │見面交貨。    │      │        │000000000000號、內│
│  │      │            │          │              │      │        │附門號0000000000Ｓ│
│  │      │            │          │              │      │        │ＩＭ卡）及電子秤貳│
│  │      │            │          │              │      │        │台、分裝袋壹批均沒│
│  │      │            │          │              │      │        │收之。            │
├─┤      ├──────┼─────┼───────┼───┼────┼─────────┤
│14│      │98年5月10日 │臺南縣永康│陳筠用其所有│海洛因│10,000元│乙○○販賣第一級毒│
│  │      │23時許      │市「紅螞蟻│0000000000號行│2包   │        │品，累犯，處有期徒│
│  │      │            │炭烤店」前│動電話撥打至被│      │        │刑捌年。未扣案之販│
│  │      │            │          │告所有之098109│      │        │賣第一級毒品所得新│
│  │      │            │          │9574號行動電話│      │        │臺幣壹萬元沒收之，│
│  │      │            │          │表示欲購買毒品│      │        │如全部或一部不能沒│
│  │      │            │          │，被告接獲電話│      │        │收時，以其財產抵償│
│  │      │            │          │後即約定左述時│      │        │之，另扣案ANYCALL │
│  │      │            │          │間及地點，與其│      │        │牌手機（序號：3576│
│  │      │            │          │見面交貨。    │      │        │000000000000號、內│
│  │      │            │          │              │      │        │附門號0000000000Ｓ│
│  │      │            │          │              │      │        │ＩＭ卡）及電子秤貳│
│  │      │            │          │              │      │        │台、分裝袋壹批均沒│
│  │      │            │          │              │      │        │收之。            │
├─┤      ├──────┼─────┼───────┼───┼────┼─────────┤
│15│      │98年5月11日 │臺南縣官田│陳筠用其所有│海洛因│12,000元│乙○○販賣第一級毒│
│  │      │13時許      │鄉西庄村往│0000000000號行│2包   │        │品，累犯，處有期徒│
│  │      │            │渡仔頭村路│動電話撥打至被│      │        │刑捌年。未扣案之販│
│  │      │            │旁        │告所有之098109│      │        │賣第一級毒品所得新│
│  │      │            │          │9574號行動電話│      │        │臺幣壹萬貳仟元沒收│
│  │      │            │          │表示欲購買毒品│      │        │之，如全部或一部不│
│  │      │            │          │，被告接獲電話│      │        │能沒收時，以其財產│
│  │      │            │          │後即約定左述時│      │        │抵償之，另扣案ANYC│
│  │      │            │          │間及地點，與其│      │        │ALL牌手機（序號：3│
│  │      │            │          │見面交貨。    │      │        │000000000000000號 │
│  │      │            │          │              │      │        │、內附門號00000000│
│  │      │            │          │              │      │        │74ＳＩＭ卡）及電子│
│  │      │            │          │              │      │        │秤貳台、分裝袋壹批│
│  │      │            │          │              │      │        │均沒收之。        │
├─┤      ├──────┼─────┼───────┼───┼────┼─────────┤
│16│      │98年5月12日 │仁德交流道│陳筠用其所有│海洛因│12,000元│乙○○販賣第一級毒│
│  │      │15時許      │下麥當勞前│0000000000號行│2包   │        │品，累犯，處有期徒│
│  │      │            │          │動電話撥打至被│      │        │刑捌年。未扣案之販│
│  │      │            │          │告所有之098109│      │        │賣第一級毒品所得新│
│  │      │            │          │9574號行動電話│      │        │臺幣壹萬貳仟元沒收│
│  │      │            │          │表示欲購買毒品│      │        │之，如全部或一部不│
│  │      │            │          │，被告接獲電話│      │        │能沒收時，以其財產│
│  │      │            │          │後即約定左述時│      │        │抵償之，另扣案ANYC│
│  │      │            │          │間及地點，與其│      │        │ALL牌手機（序號：3│
│  │      │            │          │見面交貨。    │      │        │000000000000000號 │
│  │      │            │          │              │      │        │、內附門號00000000│
│  │      │            │          │              │      │        │74ＳＩＭ卡）及電子│
│  │      │            │          │              │      │        │秤貳台、分裝袋壹批│
│  │      │            │          │              │      │        │均沒收之。        │
├─┼───┼──────┼─────┼───────┼───┼────┼─────────┤
│17│謝淑惠│98年1月19日 │臺南縣善化│謝淑惠用其所有│海洛因│3,000元 │乙○○販賣第一級毒│
│  │胡志誠│9時許       │鎮善化郵局│0000000000號行│1包   │        │品，累犯，處有期徒│
│  │      │            │對面公園  │動電話撥打至被│      │        │刑捌年。未扣案之販│
│  │      │            │          │告所有之098910│      │        │賣第一級毒品所得新│
│  │      │            │          │4372號行動電話│      │        │臺幣參仟元沒收之，│
│  │      │            │          │表示欲購買毒品│      │        │如全部或一部不能沒│
│  │      │            │          │，被告接獲電話│      │        │收時，以其財產抵償│
│  │      │            │          │後即約定左述時│      │        │之，另扣案電子秤貳│
│  │      │            │          │間及地點，由胡│      │        │台、分裝袋壹批均沒│
│  │      │            │          │志誠搭載謝淑惠│      │        │收之。            │
│  │      │            │          │與其見面交貨。│      │        │                  │
├─┤      ├──────┼─────┼───────┼───┼────┼─────────┤
│18│      │98年3月13日 │臺南縣善化│謝淑惠用其所有│海洛因│3,000元 │乙○○販賣第一級毒│
│  │      │18時許      │鎮善化郵局│0000000000號行│1包   │        │品，累犯，處有期徒│
│  │      │            │對面公園  │動電話撥打至被│      │        │刑捌年。未扣案之販│
│  │      │            │          │告所有之093843│      │        │賣第一級毒品所得新│
│  │      │            │          │9346號行動電話│      │        │臺幣參仟元沒收之，│
│  │      │            │          │表示欲購買毒品│      │        │如全部或一部不能沒│
│  │      │            │          │，被告接獲電話│      │        │收時，以其財產抵償│
│  │      │            │          │後即約定左述時│      │        │之，另扣案電子秤貳│
│  │      │            │          │間及地點，由胡│      │        │台、分裝袋壹批均沒│
│  │      │            │          │志誠搭載謝淑惠│      │        │收之。            │
│  │      │            │          │與其見面交貨。│      │        │                  │
├─┤      ├──────┼─────┼───────┼───┼────┼─────────┤
│19│      │98年4月17日 │臺南縣永康│謝淑惠用其所有│海洛因│3,000元 │乙○○販賣第一級毒│
│  │      │17時許      │市○○路某│0000000000號行│1包   │        │品，累犯，處有期徒│
│  │      │            │消費合作社│動電話撥打至被│      │        │刑捌年。未扣案之販│
│  │      │            │前        │告所有之093837│      │        │賣第一級毒品所得新│
│  │      │            │          │2740號行動電話│      │        │臺幣參仟元沒收之，│
│  │      │            │          │表示欲購買毒品│      │        │如全部或一部不能沒│
│  │      │            │          │，被告接獲電話│      │        │收時，以其財產抵償│
│  │      │            │          │後即約定左述時│      │        │之，另扣案電子秤貳│
│  │      │            │          │間及地點，由胡│      │        │台、分裝袋壹批均沒│
│  │      │            │          │志誠搭載謝淑惠│      │        │收之。            │
│  │      │            │          │與其見面交貨。│      │        │                  │
├─┤      ├──────┼─────┼───────┼───┼────┼─────────┤
│20│      │98年5月9日  │臺南縣官田│謝淑惠用公共電│海洛因│13,000元│乙○○販賣第一級毒│
│  │      │0時許       │鄉渡仔頭農│話00-0000000號│1包   │        │品，累犯，處有期徒│
│  │      │            │會前      │行動電話撥打至│      │        │刑捌年。未扣案之販│
│  │      │            │          │被告所有之0981│      │        │賣第一級毒品所得新│
│  │      │            │          │099574號行動電│      │        │臺幣壹萬參仟元沒收│
│  │      │            │          │話表示欲購買毒│      │        │之，如全部或一部不│
│  │      │            │          │品，被告接獲電│      │        │能沒收時，以其財產│
│  │      │            │          │話後即約定左述│      │        │抵償之，另扣案ANYC│
│  │      │            │          │時間及地點，由│      │        │ALL牌手機（序號：3│
│  │      │            │          │胡志誠搭載謝淑│      │        │000000000000000號 │
│  │      │            │          │惠與其見面交貨│      │        │、內附門號00000000│
│  │      │            │          │。            │      │        │74ＳＩＭ卡）及電子│
│  │      │            │          │              │      │        │秤貳台、分裝袋壹批│
│  │      │            │          │              │      │        │均沒收之。        │
├─┤      ├──────┼─────┼───────┼───┼────┼─────────┤
│21│      │98年5月11日 │臺南縣官田│謝淑惠用其所有│海洛因│13,000元│乙○○販賣第一級毒│
│  │      │13時許      │鄉渡仔頭農│0000000000號行│1包   │        │品，累犯，處有期徒│
│  │      │            │會前      │動電話撥打至被│      │        │刑捌年。未扣案之販│
│  │      │            │          │告所有之098109│      │        │賣第一級毒品所得新│
│  │      │            │          │9574號行動電話│      │        │臺幣壹萬參仟元沒收│
│  │      │            │          │表示欲購買毒品│      │        │之，如全部或一部不│
│  │      │            │          │，被告接獲電話│      │        │能沒收時，以其財產│
│  │      │            │          │後即約定左述時│      │        │抵償之，另扣案ANYC│
│  │      │            │          │間及地點，由胡│      │        │ALL牌手機（序號：3│
│  │      │            │          │志誠搭載謝淑惠│      │        │000000000000000號 │
│  │      │            │          │與其見面交貨。│      │        │、內附門號00000000│
│  │      │            │          │              │      │        │74ＳＩＭ卡）及電子│
│  │      │            │          │              │      │        │秤貳台、分裝袋壹批│
│  │      │            │          │              │      │        │均沒收之。        │
├─┤      ├──────┼─────┼───────┼───┼────┼─────────┤
│22│      │98年5月13日 │臺南縣永康│謝淑惠用其所有│海洛因│3,000元 │乙○○販賣第一級毒│
│  │      │12時許      │市寶貝熊超│0000000000號行│1包   │        │品，累犯，處有期徒│
│  │      │            │商前      │動電話撥打至被│      │        │刑捌年。未扣案之販│
│  │      │            │          │告所有之098109│      │        │賣第一級毒品所得新│
│  │      │            │          │9574號行動電話│      │        │臺幣參仟元沒收之，│
│  │      │            │          │表示欲購買毒品│      │        │如全部或一部不能沒│
│  │      │            │          │，被告接獲電話│      │        │收時，以其財產抵償│
│  │      │            │          │後即約定左述時│      │        │之，另扣案ANYCALL │
│  │      │            │          │間及地點，由胡│      │        │牌手機（序號：3576│
│  │      │            │          │志誠搭載謝淑惠│      │        │000000000000號、內│
│  │      │            │          │與其見面交貨。│      │        │附門號0000000000Ｓ│
│  │      │            │          │              │      │        │ＩＭ卡）及電子秤貳│
│  │      │            │          │              │      │        │台、分裝袋壹批均沒│
│  │      │            │          │              │      │        │收之。            │
├─┤      ├──────┼─────┼───────┼───┼────┼─────────┤
│23│      │98年5月14日 │臺南縣永康│謝淑惠用其所有│海洛因│3,000元 │乙○○販賣第一級毒│
│  │      │22時許      │市寶貝熊超│0000000000號行│1包   │        │品，累犯，處有期徒│
│  │      │            │商前      │動電話撥打至被│      │        │刑捌年。未扣案之販│
│  │      │            │          │告所有之098109│      │        │賣第一級毒品所得新│
│  │      │            │          │9574號行動電話│      │        │臺幣參仟元沒收之，│
│  │      │            │          │表示欲購買毒品│      │        │如全部或一部不能沒│
│  │      │            │          │，被告接獲電話│      │        │收時，以其財產抵償│
│  │      │            │          │後即約定左述時│      │        │之，              │
│  │      │            │          │間及地點，由胡│      │        │另扣案ANYCALL     │
│  │      │            │          │志誠搭載謝淑惠│      │        │牌手機（序號：3576│
│  │      │            │          │與其見面交貨。│      │        │000000000000號、內│
│  │      │            │          │              │      │        │附門號0000000000Ｓ│
│  │      │            │          │              │      │        │ＩＭ卡）及電子秤貳│
│  │      │            │          │              │      │        │台、分裝袋壹批均沒│
│  │      │            │          │              │      │        │收之。            │
├─┤      ├──────┼─────┼───────┼───┼────┼─────────┤
│24│      │98年5月17日 │臺南縣下營│謝淑惠用其所有│海洛因│3,000元 │乙○○販賣第一級毒│
│  │      │10時許      │鄉某超商前│0000000000號行│1包   │        │品，累犯，處有期徒│
│  │      │            │          │動電話撥打至被│      │        │刑捌年。未扣案之販│
│  │      │            │          │告所有之098109│      │        │賣第一級毒品所得新│
│  │      │            │          │9574號行動電話│      │        │臺幣參仟元沒收之，│
│  │      │            │          │表示欲購買毒品│      │        │如全部或一部不能沒│
│  │      │            │          │，被告接獲電話│      │        │收時，以其財產抵償│
│  │      │            │          │後即約定左述時│      │        │之，另扣案ANYCALL │
│  │      │            │          │間及地點，由胡│      │        │牌手機（序號：3576│
│  │      │            │          │志誠搭載謝淑惠│      │        │000000000000號、內│
│  │      │            │          │與其見面交貨。│      │        │附門號0000000000Ｓ│
│  │      │            │          │              │      │        │ＩＭ卡）及電子秤貳│
│  │      │            │          │              │      │        │台、分裝袋壹批均沒│
│  │      │            │          │              │      │        │收之。            │
├─┤      ├──────┼─────┼───────┼───┼────┼─────────┤
│25│      │98年7月9日  │臺南縣新市│胡志誠用其所有│海洛因│13,000元│乙○○販賣第一級毒│
│  │      │22時許      │鄉遠東技術│0000000000號行│1包   │        │品，累犯，處有期徒│
│  │      │            │學院門口前│動電話撥打至被│      │        │刑捌年。未扣案之販│
│  │      │            │          │告所有之091340│      │        │賣第一級毒品所得新│
│  │      │            │          │0171號行動電話│      │        │臺幣壹萬參仟元沒收│
│  │      │            │          │表示欲購買毒品│      │        │之，如全部或一部不│
│  │      │            │          │，被告接獲電話│      │        │能沒收時，以其財產│
│  │      │            │          │後即約定左述時│      │        │抵償之，另扣案ANYC│
│  │      │            │          │間及地點，由胡│      │        │ALL牌手機（序號：3│
│  │      │            │          │志誠搭載謝淑惠│      │        │00000000000000號、│
│  │      │            │          │與其見面交貨。│      │        │內附門號0000000000│
│  │      │            │          │              │      │        │ＳＩＭ卡）及電子  │
│  │      │            │          │              │      │        │秤貳台、分裝袋壹批│
│  │      │            │          │              │      │        │均沒收之。        │
├─┤      ├──────┼─────┼───────┼───┼────┼─────────┤
│26│      │98年7月10日 │臺南縣麻豆│謝淑惠用其所有│海洛因│13,000元│乙○○販賣第一級毒│
│  │      │21時許      │鎮○○路麥│0000000000號行│1包   │        │品，累犯，處有期徒│
│  │      │            │當勞前    │動電話撥打至被│      │        │刑捌年。未扣案之販│
│  │      │            │          │告所有之091340│      │        │賣第一級毒品所得新│
│  │      │            │          │0171號行動電話│      │        │臺幣壹萬參仟元沒收│
│  │      │            │          │表示欲購買毒品│      │        │之，如全部或一部不│
│  │      │            │          │，被告接獲電話│      │        │能沒收時，以其財產│
│  │      │            │          │後即約定左述時│      │        │抵償之，另扣案ANYC│
│  │      │            │          │間及地點，由胡│      │        │ALL牌手機（序號：3│
│  │      │            │          │志誠搭載謝淑惠│      │        │00000000000000號、│
│  │      │            │          │與其見面交貨。│      │        │內附門號0000000000│
│  │      │            │          │              │      │        │ＳＩＭ卡）及電子  │
│  │      │            │          │              │      │        │秤貳台、分裝袋壹批│
│  │      │            │          │              │      │        │均沒收之。        │
├─┤      ├──────┼─────┼───────┼───┼────┼─────────┤
│27│      │98年7月11日 │臺南縣官田│胡志誠用其所有│海洛因│13,000元│乙○○販賣第一級毒│
│  │      │21時許      │鄉南廓加油│0000000000號行│1包   │        │品，累犯，處有期徒│
│  │      │            │站前      │動電話撥打至被│      │        │刑捌年。未扣案之販│
│  │      │            │          │告所有之091340│      │        │賣第一級毒品所得新│
│  │      │            │          │0171號行動電話│      │        │臺幣壹萬參仟元沒收│
│  │      │            │          │表示欲購買毒品│      │        │之，如全部或一部不│
│  │      │            │          │，被告接獲電話│      │        │能沒收時，以其財產│
│  │      │            │          │後即約定左述時│      │        │抵償之，另扣案ANYC│
│  │      │            │          │間及地點，由胡│      │        │ALL牌手機（序號：3│
│  │      │            │          │志誠搭載謝淑惠│      │        │00000000000000號、│
│  │      │            │          │與其見面交貨。│      │        │內附門號0000000000│
│  │      │            │          │              │      │        │ＳＩＭ卡）及電子秤│
│  │      │            │          │              │      │        │貳台、分裝袋壹批  │
│  │      │            │          │              │      │        │均沒收之。        │
├─┤      ├──────┼─────┼───────┼───┼────┼─────────┤
│28│      │98年7月12日 │臺南縣新市│謝淑惠用其所有│海洛因│3,000元 │乙○○販賣第一級毒│
│  │      │21時許      │鄉遠東技術│0000000000號行│1包   │        │品，累犯，處有期徒│
│  │      │            │學院門口前│動電話撥打至被│      │        │刑捌年。未扣案之販│
│  │      │            │          │告所有之091340│      │        │賣第一級毒品所得新│
│  │      │            │          │0171號行動電話│      │        │臺幣參仟元沒收之，│
│  │      │            │          │表示欲購買毒品│      │        │如全部或一部不能沒│
│  │      │            │          │，被告接獲電話│      │        │收時，以其財產抵償│
│  │      │            │          │後即約定左述時│      │        │之，另扣案ANYCALL │
│  │      │            │          │間及地點，由胡│      │        │牌手機（序號：3576│
│  │      │            │          │志誠搭載謝淑惠│      │        │00000000000號、內 │
│  │      │            │          │與其見面交貨。│      │        │附門號0000000000  │
│  │      │            │          │              │      │        │ＳＩＭ卡）及電子秤│
│  │      │            │          │              │      │        │貳台、分裝袋壹批均│
│  │      │            │          │              │      │        │沒收之。          │
├─┼───┼──────┼─────┼───────┼───┼────┼─────────┤
│29│陳鐙儩│98年4月16日 │安定交流道│陳鐙儩用其所有│海洛因│9,000元 │乙○○販賣第一級毒│
│  │      │17時許      │下之路旁  │0000000000號行│1包及 │        │品，累犯，處有期徒│
│  │      │            │          │動電話撥打至被│甲基安│        │刑捌年。未扣案之販│
│  │      │            │          │告所有之093837│非他命│        │賣第一級毒品所得新│
│  │      │            │          │2740號行動電話│1包   │        │臺幣玖仟元沒收之，│
│  │      │            │          │表示欲購買毒品│      │        │如全部或一部不能沒│
│  │      │            │          │，被告接獲電話│      │        │收時，以其財產抵償│
│  │      │            │          │後即約定左述時│      │        │之，另扣案電子秤貳│
│  │      │            │          │間及地點，與其│      │        │台、分裝袋壹批均沒│
│  │      │            │          │見面交貨。    │      │        │收之。            │
│  │      │            │          │              │      │        │                  │
├─┴───┴──────┴─────┴───────┴───┴────┴─────────┤
│已收所得金額總計：358,000元                                                               │
└─────────────────────────────────────────────┘
附表貳：
┌─┬───┬──────┬─────┬───────┬───┬────┬─────────┐
│編│對象  │販賣時間    │販賣地點  │方式          │種類及│販賣所得│主文（含沒收）    │
│號│      │            │          │              │數量  │金額（新│                  │
│  │      │            │          │              │      │臺幣）  │                  │
├─┼───┼──────┼─────┼───────┼───┼────┼─────────┤
│1 │陳筠│97年10月19日│永康交流道│被告用其所有09│甲基安│1,000元 │乙○○販賣第二級毒│
│  │      │12時許      │下中油加油│00000000號行動│非他命│        │品，累犯，處有期徒│
│  │      │            │站旁巷內  │電話撥打至陳│1包   │        │刑參年，未扣案之販│
│  │      │            │          │筠所有之091637│      │        │賣第二級毒品所得新│
│  │      │            │          │5935號行動電話│      │        │臺幣壹仟元沒收之，│
│  │      │            │          │，陳筠表示欲│      │        │如全部或一部不能沒│
│  │      │            │          │購買毒品，被告│      │        │收時，以其財產抵償│
│  │      │            │          │與其約定左述時│      │        │之，另扣案電子秤貳│
│  │      │            │          │間及地點見面交│      │        │台、分裝袋壹批均沒│
│  │      │            │          │貨。          │      │        │收之。            │
├─┤      ├──────┼─────┼───────┼───┼────┼─────────┤
│2 │      │98年4月27日 │臺南縣下營│陳筠用其所有│甲基安│3,500元 │乙○○販賣第二級毒│
│  │      │16時        │鄉中營村農│0000000000號行│非他命│        │品，累犯，處有期徒│
│  │      │            │會超市旁  │動電話撥打至被│1包   │        │刑參年，未扣案之販│
│  │      │            │          │告所有之098109│      │        │賣第二級毒品所得新│
│  │      │            │          │9574號行動電話│      │        │臺幣參仟伍佰元沒收│
│  │      │            │          │表示欲購買毒品│      │        │之，如全部或一部不│
│  │      │            │          │，被告接獲電話│      │        │能沒收時，以其財產│
│  │      │            │          │後即約定左述時│      │        │抵償之，另扣案ANYC│
│  │      │            │          │間及地點，與其│      │        │ALL牌手機（序號：3│
│  │      │            │          │見面交貨。    │      │        │000000000000000號 │
│  │      │            │          │              │      │        │、內附門號00000000│
│  │      │            │          │              │      │        │74ＳＩＭ卡）及電子│
│  │      │            │          │              │      │        │秤貳台、分裝袋壹批│
│  │      │            │          │              │      │        │均沒收之。        │
├─┼───┼──────┼─────┼───────┼───┼────┼─────────┤
│3 │羅蜜爾│98年4月17日 │臺南縣永康│羅蜜爾用其所有│甲基安│3,000元 │乙○○販賣第二級毒│
│  │      │18時許      │市○○街22│0000000000號行│非他命│        │品，累犯，處有期徒│
│  │      │            │3巷3號前  │動電話撥打至被│1包   │        │刑參年，未扣案之販│
│  │      │            │          │告所有之095407│      │        │賣第二級毒品所得新│
│  │      │            │          │2643號行動電話│      │        │臺幣參仟元沒收之，│
│  │      │            │          │表示欲購買毒品│      │        │如全部或一部不能沒│
│  │      │            │          │，被告接獲電話│      │        │收時，以其財產抵償│
│  │      │            │          │後即約定左述時│      │        │之，另扣案電子秤貳│
│  │      │            │          │間及地點，與其│      │        │台、分裝袋壹批均沒│
│  │      │            │          │見面交貨。    │      │        │收之。            │
├─┤      ├──────┼─────┼───────┼───┼────┼─────────┤
│4 │      │98年4月19日 │臺南縣永康│羅蜜爾用其所有│甲基安│3,000元 │乙○○販賣第二級毒│
│  │      │19時許      │市○○街22│0000000000號行│非他命│        │品，累犯，處有期徒│
│  │      │            │3巷3號前  │動電話撥打至被│1包   │        │刑參年，未扣案之販│
│  │      │            │          │告所有之095407│      │        │賣第二級毒品所得新│
│  │      │            │          │2643號行動電話│      │        │臺幣參仟元沒收之，│
│  │      │            │          │表示欲購買毒品│      │        │如全部或一部不能沒│
│  │      │            │          │，被告接獲電話│      │        │收時，以其財產抵償│
│  │      │            │          │後即約定左述時│      │        │之，另扣案電子秤貳│
│  │      │            │          │間及地點，與其│      │        │台、分裝袋壹批均沒│
│  │      │            │          │見面交貨。    │      │        │收之。            │
├─┤      ├──────┼─────┼───────┼───┼────┼─────────┤
│5 │      │98年5月12日 │臺南縣永康│羅蜜爾用其所有│甲基安│4,000元 │乙○○販賣第二級毒│
│  │      │0時許       │市○○街22│0000000000號行│非他命│        │品，累犯，處有期徒│
│  │      │            │3巷3號前  │動電話撥打至被│1包   │        │刑參年，未扣案之販│
│  │      │            │          │告所有之095407│      │        │賣第二級毒品所得新│
│  │      │            │          │2643號行動電話│      │        │臺幣肆仟元沒收之，│
│  │      │            │          │表示欲購買毒品│      │        │如全部或一部不能沒│
│  │      │            │          │，被告接獲電話│      │        │收時，以其財產抵償│
│  │      │            │          │後即約定左述時│      │        │之，另扣案電子秤貳│
│  │      │            │          │間及地點，與其│      │        │台、分裝袋壹批均沒│
│  │      │            │          │見面交貨。    │      │        │收之。            │
├─┤      ├──────┼─────┼───────┼───┼────┼─────────┤
│6 │      │98年5月14日 │臺南縣永康│羅蜜爾用其所有│甲基安│3,000元 │乙○○販賣第二級毒│
│  │      │4時許       │市○○街22│0000000000號行│非他命│        │品，累犯，處有期徒│
│  │      │            │3巷3號前  │動電話撥打至被│1包   │        │刑參年，未扣案之販│
│  │      │            │          │告所有之095407│      │        │賣第二級毒品所得新│
│  │      │            │          │2643號行動電話│      │        │臺幣參仟元沒收之，│
│  │      │            │          │表示欲購買毒品│      │        │如全部或一部不能沒│
│  │      │            │          │，被告接獲電話│      │        │收時，以其財產抵償│
│  │      │            │          │後即約定左述時│      │        │之，另扣案電子秤貳│
│  │      │            │          │間及地點，與其│      │        │台、分裝袋壹批均沒│
│  │      │            │          │見面交貨。    │      │        │收之。            │
├─┤      ├──────┼─────┼───────┼───┼────┼─────────┤
│7 │      │98年5月15日 │臺南縣永康│羅蜜爾用其所有│甲基安│3,000元 │乙○○販賣第二級毒│
│  │      │19時許      │市○○街22│0000000000號行│非他命│        │品，累犯，處有期徒│
│  │      │            │3巷3號前  │動電話撥打至被│1包   │        │刑參年，未扣案之販│
│  │      │            │          │告所有之095407│      │        │賣第二級毒品所得新│
│  │      │            │          │2643號行動電話│      │        │臺幣參仟元沒收之，│
│  │      │            │          │表示欲購買毒品│      │        │如全部或一部不能沒│
│  │      │            │          │，被告接獲電話│      │        │收時，以其財產抵償│
│  │      │            │          │後即約定左述時│      │        │之，另扣案電子秤貳│
│  │      │            │          │間及地點，與其│      │        │台、分裝袋壹批均沒│
│  │      │            │          │見面交貨。    │      │        │收之。            │
├─┤      ├──────┼─────┼───────┼───┼────┼─────────┤
│8 │      │98年5月16日 │臺南縣永康│羅蜜爾用其所有│甲基安│3,000元 │乙○○販賣第二級毒│
│  │      │3時許       │市○○街22│0000000000號行│非他命│        │品，累犯，處有期徒│
│  │      │            │3巷3號前  │動電話撥打至被│1包   │        │刑參年，未扣案之販│
│  │      │            │          │告所有之095407│      │        │賣第二級毒品所得新│
│  │      │            │          │2643號行動電話│      │        │臺幣參仟元沒收之，│
│  │      │            │          │表示欲購買毒品│      │        │如全部或一部不能沒│
│  │      │            │          │，被告接獲電話│      │        │收時，以其財產抵償│
│  │      │            │          │後即約定左述時│      │        │之，另扣案電子秤貳│
│  │      │            │          │間及地點，與其│      │        │台、分裝袋壹批均沒│
│  │      │            │          │見面交貨。    │      │        │收之。            │
├─┤      ├──────┼─────┼───────┼───┼────┼─────────┤
│9 │      │98年5月21日 │臺南縣永康│羅蜜爾用其所有│甲基安│5,000元 │乙○○販賣第二級毒│
│  │      │19時許      │市○○街22│0000000000號行│非他命│        │品，累犯，處有期徒│
│  │      │            │3巷3號前  │動電話撥打至被│2包   │        │刑參年，未扣案之販│
│  │      │            │          │告所有之095407│      │        │賣第二級毒品所得新│
│  │      │            │          │2643號行動電話│      │        │臺幣伍仟元沒收之，│
│  │      │            │          │表示欲購買毒品│      │        │如全部或一部不能沒│
│  │      │            │          │，被告接獲電話│      │        │收時，以其財產抵償│
│  │      │            │          │後即約定左述時│      │        │之，另扣案電子秤貳│
│  │      │            │          │間及地點，與其│      │        │台、分裝袋壹批均沒│
│  │      │            │          │見面交貨。    │      │        │收之。            │
├─┤      ├──────┼─────┼───────┼───┼────┼─────────┤
│10│      │98年5月22日 │臺南縣永康│羅蜜爾用其所有│甲基安│3,000元 │乙○○販賣第二級毒│
│  │      │0時許       │市○○街22│0000000000號行│非他命│        │品，累犯，處有期徒│
│  │      │            │3巷3號前  │動電話撥打至被│1包   │        │刑參年，未扣案之販│
│  │      │            │          │告所有之095407│      │        │賣第二級毒品所得新│
│  │      │            │          │2643號行動電話│      │        │臺幣參仟元沒收之，│
│  │      │            │          │表示欲購買毒品│      │        │如全部或一部不能沒│
│  │      │            │          │，被告接獲電話│      │        │收時，以其財產抵償│
│  │      │            │          │後即約定左述時│      │        │之，另扣案電子秤貳│
│  │      │            │          │間及地點，與其│      │        │台、分裝袋壹批均沒│
│  │      │            │          │見面交貨。    │      │        │收之。            │
├─┤      ├──────┼─────┼───────┼───┼────┼─────────┤
│11│      │98年5月22日 │臺南縣永康│被告用其所有09│甲基安│3,000元 │乙○○販賣第二級毒│
│  │      │19時許      │市○○街22│00000000號行動│非他命│        │品，累犯，處有期徒│
│  │      │            │3巷3號前  │電話撥打至羅蜜│1包   │        │刑參年，未扣案之販│
│  │      │            │          │爾所有之092206│      │        │賣第二級毒品所得新│
│  │      │            │          │6861號行動電話│      │        │臺幣參仟元沒收之，│
│  │      │            │          │，羅蜜爾表示欲│      │        │如全部或一部不能沒│
│  │      │            │          │購買毒品，被告│      │        │收時，以其財產抵償│
│  │      │            │          │與其約定左述時│      │        │之，另扣案電子秤貳│
│  │      │            │          │間及地點見面交│      │        │台、分裝袋壹批均沒│
│  │      │            │          │貨。          │      │        │收之。            │
├─┤      ├──────┼─────┼───────┼───┼────┼─────────┤
│12│      │98年5月23日 │臺南縣永康│羅蜜爾用其所有│甲基安│5,000元 │乙○○販賣第二級毒│
│  │      │18時許      │市○○街22│0000000000號行│非他命│        │品，累犯，處有期徒│
│  │      │            │3巷3號前  │動電話撥打至被│1包   │        │刑參年，未扣案之販│
│  │      │            │          │告所有之095407│      │        │賣第二級毒品所得新│
│  │      │            │          │2643號行動電話│      │        │臺幣伍仟元沒收之，│
│  │      │            │          │表示欲購買毒品│      │        │如全部或一部不能沒│
│  │      │            │          │，被告接獲電話│      │        │收時，以其財產抵償│
│  │      │            │          │後即約定左述時│      │        │之，另扣案電子秤貳│
│  │      │            │          │間及地點，與其│      │        │台、分裝袋壹批均沒│
│  │      │            │          │見面交貨。    │      │        │收之。            │
├─┤      ├──────┼─────┼───────┼───┼────┼─────────┤
│13│      │98年5月24日 │臺南縣永康│羅蜜爾用其所有│甲基安│3,000元 │乙○○販賣第二級毒│
│  │      │22時許      │市○○街22│0000000000號行│非他命│        │品，累犯，處有期徒│
│  │      │            │3巷3號前  │動電話撥打至被│1包   │        │刑參年，未扣案之販│
│  │      │            │          │告所有之095407│      │        │賣第二級毒品所得新│
│  │      │            │          │2643號行動電話│      │        │臺幣參仟元沒收之，│
│  │      │            │          │表示欲購買毒品│      │        │如全部或一部不能沒│
│  │      │            │          │，被告接獲電話│      │        │收時，以其財產抵償│
│  │      │            │          │後即約定左述時│      │        │之，另扣案電子秤貳│
│  │      │            │          │間及地點，與其│      │        │台、分裝袋壹批均沒│
│  │      │            │          │見面交貨。    │      │        │收之。            │
├─┤      ├──────┼─────┼───────┼───┼────┼─────────┤
│14│      │98年5月27日 │臺南縣永康│羅蜜爾用其所有│甲基安│2,000元 │乙○○販賣第二級毒│
│  │      │19時許      │市○○街22│0000000000號行│非他命│        │品，累犯，處有期徒│
│  │      │            │3巷3號前  │動電話撥打至被│1包   │        │刑參年，未扣案之販│
│  │      │            │          │告所有之095407│      │        │賣第二級毒品所得新│
│  │      │            │          │2643號行動電話│      │        │臺幣貳仟元沒收之，│
│  │      │            │          │表示欲購買毒品│      │        │如全部或一部不能沒│
│  │      │            │          │，被告接獲電話│      │        │收時，以其財產抵償│
│  │      │            │          │後即約定左述時│      │        │之，另扣案電子秤貳│
│  │      │            │          │間及地點，與其│      │        │台、分裝袋壹批均沒│
│  │      │            │          │見面交貨。    │      │        │收之。            │
├─┤      ├──────┼─────┼───────┼───┼────┼─────────┤
│15│      │98年5月28日 │臺南縣永康│被告用其所有09│甲基安│3,000元 │乙○○販賣第二級毒│
│  │      │22時許      │市○○街22│00000000號行動│非他命│        │品，累犯，處有期徒│
│  │      │            │3巷3號前  │電話撥打至羅蜜│1包   │        │刑參年，未扣案之販│
│  │      │            │          │爾所有之092206│      │        │賣第二級毒品所得新│
│  │      │            │          │6861號行動電話│      │        │臺幣參仟元沒收之，│
│  │      │            │          │，羅蜜爾表示欲│      │        │如全部或一部不能沒│
│  │      │            │          │購買毒品，被告│      │        │收時，以其財產抵償│
│  │      │            │          │與其約定左述時│      │        │之，另扣案電子秤貳│
│  │      │            │          │間及地點見面交│      │        │台、分裝袋壹批均沒│
│  │      │            │          │貨。          │      │        │收之。            │
├─┤      ├──────┼─────┼───────┼───┼────┼─────────┤
│16│      │98年5月29日 │臺南縣永康│羅蜜爾用其所有│甲基安│2,000元 │乙○○販賣第二級毒│
│  │      │22時許      │市○○街22│0000000000號行│非他命│        │品，累犯，處有期徒│
│  │      │            │3巷3號前  │動電話撥打至被│1包   │        │刑參年，未扣案之販│
│  │      │            │          │告所有之095407│      │        │賣第二級毒品所得新│
│  │      │            │          │2643號行動電話│      │        │臺幣貳仟元沒收之，│
│  │      │            │          │表示欲購買毒品│      │        │如全部或一部不能沒│
│  │      │            │          │，被告接獲電話│      │        │收時，以其財產抵償│
│  │      │            │          │後即約定左述時│      │        │之，另扣案電子秤貳│
│  │      │            │          │間及地點，與其│      │        │台、分裝袋壹批均沒│
│  │      │            │          │見面交貨。    │      │        │收之。            │
├─┼───┼──────┼─────┼───────┼───┼────┼─────────┤
│17│陳鐙儩│98年5月14日 │臺南縣安定│陳鐙儩用其所有│甲基安│3,000元 │乙○○販賣第二級毒│
│  │      │20時許      │鄉港口村國│0000000000號行│非他命│        │品，累犯，處有期徒│
│  │      │            │道八號接國│動電話撥打至被│1包   │        │刑參年，未扣案之販│
│  │      │            │道一號之路│告所有之093837│      │        │賣第二級毒品所得新│
│  │      │            │旁        │2740號行動電話│      │        │臺幣參仟元沒收之，│
│  │      │            │          │表示欲購買毒品│      │        │如全部或一部不能沒│
│  │      │            │          │，被告接獲電話│      │        │收時，以其財產抵償│
│  │      │            │          │後即約定左述時│      │        │之，另扣案電子秤貳│
│  │      │            │          │間及地點，與其│      │        │台、分裝袋壹批均沒│
│  │      │            │          │見面交貨。    │      │        │收之。            │
├─┴───┴──────┴─────┴───────┴───┴────┴─────────┤
│已收所得金額總計：52,500元                                                                │
└─────────────────────────────────────────────┘
附表參
┌─┬───┬───┬──────┬────────┬─┬────┬────────────┐
│編│對  象│販賣時│販賣地點    │方式            │數│販賣所得│主文   （含沒收）       │
│號│      │間    │            │                │量│金額（新│                        │
│  │      │      │            │                │：│臺幣）  │                        │
│  │      │      │            │                │包│        │                        │
├─┼───┼───┼──────┼────────┼─┼────┼────────────┤
│1 │王慶宗│98年3 │在臺南市宮後│王慶宗先以電話與│海│105,000 │乙○○共同販賣第一級毒品│
│  │      │7日15 │街17號王慶宗│謝長志所有之門號│洛│元      │，累犯，處有期徒刑玖年。│
│  │      │時許  │住處        │為0000000000號  │因│        │未扣案之販賣第一級毒品所│
│  │      │      │            │聯繫購買第一級毒│1 │        │得新臺幣拾萬伍仟元與謝長│
│  │      │      │            │品海洛因之事宜後│包│        │志連帶沒收之，如全部或一│
│  │      │      │            │，由乙○○將第一│  │        │部不能沒收時，以其與謝長│
│  │      │      │            │級毒品海洛因1包 │  │        │志之財產連帶抵償之，另扣│
│  │      │      │            │，交予謝長志攜至│  │        │案電子秤貳台、分裝袋壹批│
│  │      │      │            │前開王慶宗住處，│  │        │均沒收之。              │
│  │      │      │            │因王慶宗希望能減│  │        │                        │
│  │      │      │            │價為10萬5千元， │  │        │                        │
│  │      │      │            │謝長志無法決定，│  │        │                        │
│  │      │      │            │乃以上開門號之  │  │        │                        │
│  │      │      │            │行動電話，撥打顏│  │        │                        │
│  │      │      │            │信吉所持用之門號│  │        │                        │
│  │      │      │            │為0000000000號之│  │        │                        │
│  │      │      │            │行動電話聯絡，並│  │        │                        │
│  │      │      │            │由乙○○與王慶宗│  │        │                        │
│  │      │      │            │在電話中達成減價│  │        │                        │
│  │      │      │            │之合意後，再由謝│  │        │                        │
│  │      │      │            │長志以10萬5千元 │  │        │                        │
│  │      │      │            │價格，將第一級毒│  │        │                        │
│  │      │      │            │品海洛因售予王慶│  │        │                        │
│  │      │      │            │宗，謝長志並將收│  │        │                        │
│  │      │      │            │取之前揭價金如數│  │        │                        │
│  │      │      │            │交付予乙○○。  │  │        │                        │
│  │      │      │            │                │  │        │                        │
├─┼───┼───┼──────┼────────┼─┼────┼────────────┤
│2 │洪宗杉│98年3 │在臺南市民權│洪宗杉先與謝長志│海│1,000   │乙○○共同販賣第一級毒品│
│  │      │月14日│路與忠義路國│以上揭門號之行動│洛│        │，累犯，處有期徒刑捌年。│
│  │      │13時12│花戲院門口旁│電話聯繫購買第一│因│        │未扣案之販賣第一級毒品所│
│  │      │分許  │迪若遊戲場處│級毒品海洛因之事│1 │        │得新臺幣壹仟元與謝長志連│
│  │      │      │            │宜後，由乙○○將│包│        │帶沒收之，如全部或一部不│
│  │      │      │            │第一級毒品海洛因│  │        │能沒收時，以其與謝長志之│
│  │      │      │            │1包交予謝長志， │  │        │財產連帶抵償之，另扣案電│
│  │      │      │            │再由謝長志在左開│  │        │子秤貳台、分裝袋壹批均沒│
│  │      │      │            │地點，將海洛因交│  │        │收之。                  │
│  │      │      │            │付洪宗杉，並將收│  │        │                        │
│  │      │      │            │取之前揭價金如數│  │        │                        │
│  │      │      │            │交付予乙○○。  │  │        │                        │
├─┴───┴───┴──────┴────────┴─┴────┴────────────┴┐
│已收所得金額總計：106,000元                                                                 │
└──────────────────────────────────────────────┘
附表肆
┌─┬───────────┬─────┬───────────────┐
│編│品                  名│數量／單位│備                          註│
│號│                      │          │                              │
├─┼───────────┼─────┼───────┬───────┤
│1.│海洛因                │5包       │含袋毛重載53.2│經法務部調查局│
│  │                      │          │公克（即2.1公 │鑑定結果，均含│
│  │                      │          │克+29公克+22.1│第一級毒品海洛│
│  │                      │          │公克），實際秤│因成分，合計淨│
│  │                      │          │得毛重54.82公 │重50.25公克【 │
│  │                      │          │克            │48.64公克+1.61│
│  │                      │          │              │公克】（見98年│
│  │                      │          │              │度偵字第10425 │
│  │                      │          │              │號卷第20頁）  │
├─┼───────────┼─────┼───────┼───────┤
│2.│甲基安非他命          │3袋，內共 │含袋毛重載112.│經內政部警政署│
│  │                      │有32小包  │8公克（即45.8 │刑事警察局鑑定│
│  │                      │          │公克+7公克+60 │結果，均含第二│
│  │                      │          │公克）        │級毒品甲基安非│
│  │                      │          │              │他命成分，合計│
│  │                      │          │              │驗餘淨重99.27 │
│  │                      │          │              │公克【98.11公 │
│  │                      │          │              │克-0.24公克（ │
│  │                      │          │              │鑑定用罄）+0. │
│  │                      │          │              │51 公克+0.89  │
│  │                      │          │              │公克】。（見98│
│  │                      │          │              │年度偵字第1042│
│  │                      │          │              │5號卷第30頁， │
│  │                      │          │              │本院98年度訴字│
│  │                      │          │              │第1650號卷第  │
│  │                      │          │              │124頁）       │
├─┼───────────┼─────┼───────┼───────┤
│3.│海洛因                │1包       │驗後淨重13.451│經高雄市凱旋醫│
│  │                      │          │公克【扣押物品│院鑑定結果，含│
│  │                      │          │目錄清冊上載白│第一級毒品海洛│
│  │                      │          │糖粉14.1公克】│因成分。（見本│
│  │                      │          │              │院98年度訴字第│
│  │                      │          │              │1650號卷第117 │
│  │                      │          │              │頁）          │
├─┼───────────┼─────┼───────┼───────┤
│4.│大麻                  │5包       │含袋毛重載48. │經法務部調查局│
│  │                      │          │8公克，實際秤 │鑑定結果，均含│
│  │                      │          │得毛重45.38公 │第二級毒品大麻│
│  │                      │          │克            │成分，合計驗餘│
│  │                      │          │              │淨重26.51公克 │
│  │                      │          │              │（見本院98年度│
│  │                      │          │              │訴字第1650號卷│
│  │                      │          │              │第115頁）     │
├─┼───────────┼─────┼───────┼───────┤
│5.│K他命（愷他命）       │11包      │驗後淨重45.232│經高雄市凱旋醫│
│  │                      │          │公克          │院鑑定結果，含│
│  │                      │          │              │第三級毒品K他 │
│  │                      │          │              │命成分。（見本│
│  │                      │          │              │院98年度訴字第│
│  │                      │          │              │1650號卷第116 │
│  │                      │          │              │、117 頁）    │
├─┼───────────┼─────┼───────┼───────┤
│6.│一粒眠（硝甲西泮）    │150顆     │驗後淨重31.905│經高雄市凱旋醫│
│  │                      │          │公克          │院鑑定結果，含│
│  │                      │          │              │第三級毒品硝甲│
│  │                      │          │              │西泮。（見本院│
│  │                      │          │              │98年度訴字第  │
│  │                      │          │              │1650號卷第118 │
│  │                      │          │              │頁）          │
├─┼───────────┼─────┼───────┼───────┤
│7.│FM2（氟硝西泮）       │6顆       │驗後淨重1.839 │經高雄市凱旋醫│
│  │                      │          │公克          │院鑑定結果，含│
│  │                      │          │              │第三級毒品氟  │
│  │                      │          │              │硝西泮。（見本│
│  │                      │          │              │院98年度訴字第│
│  │                      │          │              │1650號卷第118 │
│  │                      │          │              │頁）          │
├─┼───────────┼─────┼───────┼───────┤
│8.│K他命（愷他命）       │86顆      │驗後淨重22.667│經高雄市凱旋醫│
│  │                      │          │公克【扣押物品│院鑑定結果，含│
│  │                      │          │目錄清冊上誤載│第三級毒品K他 │
│  │                      │          │為搖頭丸86顆】│命成分。（見本│
│  │                      │          │              │院98年度訴字第│
│  │                      │          │              │1650號卷第119 │
│  │                      │          │              │頁）          │
└─┴───────────┴─────┴───────┴───────┘

司法院資訊處製作；財團法人民間司法改革基金會備份。
